臺灣高雄地方法院刑事判決　　　　　　　　　　　　九十二年度易字第二一五○號
　　公　訴　人　臺灣高雄地方法院檢察署檢察官
　　被　　　告　甲○○
右列被告因違反毒品危害防制條例案件，經檢察官提起公訴（九十二年度毒偵字第五
四五一號），嗣本院訊問被告後，因被告認罪，並詢問檢察官、被告意見後，乃裁定
進行簡式審判程序，本院判決如左：
    主  文
甲○○連續施用第二級毒品，累犯，處有期徒刑陸月，如易科罰金，以佰元折算壹
日。
    事  實
一、甲○○曾因妨害自由案件，經臺灣高等法院高雄分院於民國八十七年七月二十三
    日以八十七年度上訴字第一三五一號刑事判決判處有期徒刑十月，嗣經最高法院
    於八十八年四月二十四日以八十八年度臺上字第二一二九號判決判處上訴駁回而
    告確定，於九十年五月五日入監執行完畢。又於八十九年間因施用毒品案件，經
    臺灣屏東地方法院以八十九年度毒聲字第六三四號裁定送觀察、勒戒後，認有繼
    續施用毒品之傾向，復經臺灣屏東地方法院以八十九年度毒聲字第九七○號裁定
    令入戒治處所施以強制戒治，後因強制戒治執行已滿三月，戒治處所認無繼續戒
    治之必要，經臺灣屏東地方法院檢察署檢察官請後，再由臺灣屏東地方法院以八
    十九年度毒聲字第二○三一號裁定停止戒治，所餘戒治期間，付保護管束，嗣於
    九十年四月二十一日因保護管束期間未經撤銷，視為強制戒治期滿，由臺灣屏東
    地方法院檢察署檢察官於九十年四月二十四日以九十年度戒毒偵字第一二六號為
    不起訴之處分確定。甲○○猶不知悔改，明知安非他命係毒品危害防制條例第二
    條第二項第二款所明定之第二級毒品，不得施用、持有，仍於上開不起訴處分確
    定後五年以內，基於施用第二級毒品之概括犯意，自九十二年六月某日起至同年
    六月二十四日止，連續在屏東縣萬丹鄉○○村○○路二八七巷一六六號住處（起
    訴書誤載等處），以將安非他命置於玻璃球內燒烤加熱，使安非他命晶體汽化成
    煙霧予以吸用之方式，施用第二級毒品安非他命多次，平均每三日施用一次。迨
    於九十二年六月二十四日十七時五十分許，為警持臺灣高雄地方法院檢察署檢察
    官核發之拘票，前往屏東縣東港鎮東港橋下執行拘提時，當場查獲甲○○，而以
    違反毒品危害防制條例案件移送臺灣高雄地方法院檢察署偵辦，嗣經臺灣高雄地
    方法院檢察署向本院聲請羈押，於九十二年六月二十五日起，羈押於臺灣高雄看
    守所，其後，臺灣高雄地方法院檢察署檢察官以九十二年度偵字第一六二二四號
    、九十二年度偵字第一三二六六號提起公訴，再由本院以九十二年度訴字第二二
    四四號毒品危害防制條例案件，於九十二年九月二十二日裁定羈押於臺灣高雄看
    守所，於九十二年十一月七日始經臺灣高雄地方法院檢察署檢察官借至臺灣屏東
    戒治所執行強制戒治。後因警方於查獲甲○○時，經徵得甲○○同意所採取之尿
    液，送請高雄市立凱旋醫院檢驗結果，發現甲○○之尿液呈甲基安非他命陽性反
    應，而悉上情。再經本院於九十二年九月二十六日以九十二年度毒聲字第五九○
    七號刑事裁定令入戒治處所施以強制戒治一年。
二、案經高雄市政府警察局三民分局報請臺灣高雄地方法院檢察署檢察官偵查起訴，
    嗣本院訊問被告後，因被告認罪，並詢問檢察官、被告意見後，乃裁定進行簡式
    審判程序。
    理  由
一、右揭犯罪事實，迭據被告甲○○於偵查中及本院審理時坦承不諱，再被告於九十
    二年六月二十四日為警查獲後，經警徵得甲○○同意所採取之尿液，送請高雄市
    立凱旋醫院檢驗結果，確呈甲基安非他命陽性反應，有該醫院九十二年七月三日
    煙毒尿液檢驗成績書影本一紙在卷可憑（參見臺灣屏東地方法院檢察署九十二年
    度毒偵字第一三七二號偵查卷第八頁正面），足徵被告上開自白核與事實相符，
    應堪採信。又被告於八十九年間因施用毒品案件，經臺灣屏東地方法院以八十九
    年度毒聲字第六三四號裁定送觀察、勒戒後，認有繼續施用毒品之傾向，復經臺
    灣屏東地方法院以八十九年度毒聲字第九七○號裁定令入戒治處所施以強制戒治
    ，後因強制戒治執行已滿三月，戒治處所認無繼續戒治之必要，經臺灣屏東地方
    法院檢察署檢察官聲請後，再由臺灣屏東地方法院以八十九年度毒聲字第二○三
    一號裁定停止戒治，所餘戒治期間付保護管束，嗣於九十年四月二十一日因保護
    管束期間未經撤銷，視為強制戒治期滿，由臺灣屏東地方法院檢察署檢察官於九
    十年四月二十四日以九十年度戒毒偵字第一二六號不起訴處分確定，有刑案資料
    查註紀錄表及臺灣高等法院被告全國前案紀錄表各一份在卷可憑，復有該不起訴
處分書一份附卷可按。本件事證明確，被告上開犯行洵堪認定。
二、查安非他命係毒品危害防制條例第二條第二項第二款所定之第二級毒品，不得施
    用、持有。次按犯毒品危害防制條例第十條施用第一級、第二級毒品之罪者，檢
    察官應先將被告送勒戒處所觀察、勒戒，經觀察、勒戒後，認無繼續施用毒品傾
    向者，應由檢察官為不起訴處分之裁定；有繼續施用之傾向者，由檢察官聲請法
    院令入戒治處所施以強制戒治，其期間為一年。依第二十條第二項強制戒治期滿
    或交付保護管束期滿，應由檢察官為不起訴之處分。依此為不起訴處分後，五年
    內再犯第十條施用第一級、第二級毒品之罪，則不適用前開不起訴處分之規定，
    而應依一般刑事訴訟程序予以起訴論罪科刑。此觀諸毒品危害防制條例第二十條
    第一項、第二項前段、第二十三條第一項、第二項前段規定自明。被告前既曾因
    施用毒品案件，經送勒戒處所觀察、勒戒後，認有繼續施用毒品傾向，經由檢察
    官聲請法院裁定令入戒治處所施以強制戒治，嗣停止戒治付保護管束，並因交付
    保護管束期滿，由檢察官為不起訴之處分在案，其於五年內再犯本件施用毒品案
    件，依前述規定應予論罪科刑。核被告甲○○所為，係犯毒品危害防制條例第十
    條第二項之施用第二級毒品罪（毒品危害防制條例雖已於九十二年七月九日修正
    公布，惟修正後毒品危害防制條例第三十六條規定新法自公布後六個月施行，故
    本案仍適用現行舊法）。其施用第二級毒品安非他命前後，持有安非他命之低度
    行為，應為施用之高度行為所吸收，不另論其持有第二級毒品罪。又被告先後多
    次施用第二級毒品之犯行，時間緊接，犯罪構成要件相同，顯係基於概括犯意反
    覆為之，應依連續犯之規定論以一罪，並依法加重其刑。另查被告曾因妨害自由
    案件，經臺灣高等法院高雄分院於民國八十七年七月二十三日以八十七年度上訴
    字第一三五一號刑事判決判處有期徒刑十月，嗣經最高法院於八十八年四月二十
    四日以八十八年度臺上字第二一二九號判決判處上訴駁回而告確定，於九十年五
    月五日入監執行完畢，有刑案資料查註紀錄表及臺灣高等法院被告全國前案紀錄
    表各一份在卷可憑，其於五年之內，再犯本件最重本刑為有期徒刑以上之罪，為
    累犯，應依刑法第四十七條之規定加重其刑，並依法遞加之。爰審酌被告前曾因
    違反麻醉藥品管理條例案件，經臺灣屏東地方法院判處有刑徒刑三月，如易科罰
    金以三百元折算一日在案，有刑案資料查註紀錄及臺灣高等法院被告全國前案紀
    錄表各一份在卷足據，復再因施用毒品案件，經送強制戒治後，仍未戒絕毒品，
    再犯本件之罪，顯見其無悔改之意，意志不堅，惟念其施用毒品乃自戕一己之身
    體健康，尚未害及他人，且犯後坦承犯行，態度尚稱良好等一切情狀，量處如主
    文所示之刑，並諭知易科罰金之折算標準。
三、據上論斷，應依刑事訴訟法第二百九十九條第一項前段，毒品危害防制條例第十
    條第二項，刑法第十一條、第五十六條、第四十七條、第四十一條第一項，罰金
    罰鍰提高標準條例第二條，判決如主文。
本案經檢察官乙○○到庭執行職務。
中      華      民      國      九十三      年    一    月      二      日
                                  臺灣高雄地方法院刑事第十五庭
                                        法  官    伍逸康
右正本證明與原本無異。
如不服本判決，應於判決送達後十日內，向本院提出上訴狀。
                                        書記官    吳月華
中      華      民      國      九十三      年    一    月      二      日
附錄：
毒品危害防制條例第十條第二項：
施用第二級毒品者，處三年以下有期徒刑。
